【裁判字號】    98,訴,3511
【裁判日期】    981231
【裁判案由】    違反藥事法
【裁判全文】
臺灣臺中地方法院刑事判決              98年度訴字第3511號
公  訴  人  臺灣臺中地方法院檢察署檢察官
被      告  甲○○
選任辯護人  林益輝律師
上列被告因違反藥事法案件，經檢察官提起公訴（98年度偵字第
21162號），本院判決如下：
    主      文
甲○○共同製造偽藥，處有期徒刑壹年陸月，應減為有期徒刑玖
月。如附表所示之物，均沒收。
    犯 罪 事 實
一、緣甲○○因知悉不知情之香港友人戊○○欲進口具安眠藥性
    質之藥物至香港販賣。即於民國89年初，由甲○○與當時任
    職順生製藥股份有限公司（下簡稱順生公司）總經理之丁○○，及當時任職順生公司外務員之丙○○共3 人，相約於臺
    中市○○區○○路2 段8 號之老樹咖啡館見面後，竟明知製
    造藥品應將其成分、規格、性能、製法之要旨，檢驗規格與
    方法及有關資料或證件，連同標籤、仿單及樣品，並繳納證
    書費、查驗費，申請中央衛生主管機關即行政院衛生署查驗
    登記，經核准發給藥品許可證後，始得製造。渠等3 人竟思
    與當時任職輝燦貿易股份有限公司（下簡稱輝燦公司）負責
    人乙○○基於意圖牟取鉅額非法利益，共同基於製造偽藥之
    犯意聯絡，共同決定以第四級管制藥品DIAZEPAM為原料，仿
    製進口之藥品ERIMIN後（俗稱益利眠，係日本住友製藥株式
    會社製藥，進口申請廠商為新和興股份有限公司，進口之藥
    品ERIMIN，許可證有效日期至93年5 月16日止），再由丁○○、丙○○將謀議內容告知乙○○，推由乙○○於89年1 月
    13日及同年3 月21日，向正洋貿易有限公司購買該公司合法
    取得之第四級管制藥品DIAZEPAM20公斤及25公斤，及自不詳
    管道取得之DIAZEPAM第四級管制藥品若干公斤，交由丁○○
    在彰化市○○路○ 段245 巷22號順生公司旁之平房違章建築
    內，以其所有之打錠機2 臺，著手仿製益利眠偽藥，前後試
    做3 、4 次，總量大約2,000 粒，並由丁○○將試作後之偽
    藥2 罐計數百粒交付予丙○○轉交甲○○，寄送至香港予戊○○確認品質。嗣經法務部調查局南投縣調查站於89年5 月
    24日，在丙○○所駕駛之車號PT-1617 號自小客車內查獲，
    扣得與本案無關之威而鋼508 顆、仿製益利眠350 顆，在彰
    化縣和美鎮○○路42巷7 號丙○○居處，扣得與本案無關之
    威而鋼藥錠54,800公克、仿威而鋼成品38罐（淨重1,900 公
    克）、仿益利眠藥錠400 顆、仿威而鋼英文版說明單3 箱、
    益利眠錫箔包裝紙3 捲及打錠模具60支，在臺中市○○路29
    號輝燦公司扣得與本案無關之益利眠藥品112,000 公克、仿
    製威而鋼15,000公克、益利眠錫箔包裝紙8 捲、益利眠錫箔
    紅色包裝紙3 捲、仿威而鋼標籤1 綑、威而鋼瓶蓋裁刀5 支
    、威而鋼包裝紙1 大捲、仿冒威而鋼仿單1 箱、威而鋼空瓶
    1 大箱、威而鋼瓶蓋1 大箱及1 大袋、包裝機1 台，並於89
    年6 月8 日在彰化市○○路○ 段245 巷22號順生公司，扣得
    本案尚未使用完畢之製造益利眠之原料藥DIAZEPAM53,000公
    克、DIAZEPAM原料粉末各500 、800 、170 公克，及供製造
    本案益利眠偽藥之打錠機2 台，及與本案無關之仿益利眠偽
    藥60公克。
二、案經臺灣高等法院臺中分院告發及臺灣臺中地方法院檢察署
    檢察官自動檢舉偵查起訴。
    理      由
一、證據能力部分：
  (一)按被告以外之人（包括證人、告訴人、被害人及共同被告等
    ）於檢察事務官、司法警察官或司法警察調查中所為之陳述
    ，與審判中不符時，其先前之陳述具有較可信之特別情況，
    且為證明犯罪事實存否所必要者，得為證據，刑事訴訟法第
    一百五十九條之二定有明文。所謂「前後陳述不符」之要件
    ，應就前後階段之陳述進行整體判斷，以決定其間是否具有
    實質性差異，惟無須針對全部陳述作比較，陳述之一部分有
    不符，亦屬之。而所謂「較可信之特別情況」之情形，亦應
    就前後陳述時之各種外部情況進行比較，以資決定何者外部
    情況具有可信性。若陳述係在特別可信之情況下所為，則虛
    偽陳述之危險性即不高，雖係審判外陳述，或未經被告反對
    詰問，仍得承認其有證據能力。本件證人即共同被告丁○○
    、丙○○於警詢（調查站）對於被告甲○○之陳述，與其等
    於法院審理時之供述有部分前後陳述不符之情形，本院審酌
    其等於警詢中之證述距案發日較近，當時記憶自較深刻，可
    立即反應所知，不致因時隔日久而遺忘案情；且較無來自其
    餘被告或其他成員同庭在場之壓力而出於虛偽不實之指證，
    揆諸上開說明，其等於警詢（調查站）中所為之陳述，客觀
    上應具有較可信之特別情況，且亦為證明犯罪事實存否所必
    要，依上揭規定，該警詢（調查站）中之證言自有證據能力
    。
  (二)又按被告以外之人有所在不明而無法傳喚或傳喚不到情形，
    其於檢察事務官、司法警察官或司法警察調查中所為之陳述
    ，經證明具有可信之特別情況，且為證明犯罪事實之存否所
    必要者，得為證據，刑事訴訟法第159 條之3 定有明文。司
    法警察（官）依法具有調查犯罪嫌疑人犯罪情形及蒐集證據
    等職權，若其等所作之筆錄毫無例外的全無證據能力，當非
    所宜。再者，如上開陳述，係在可信之特別情況下所為，且
    為證明犯罪事實所必要，而於審判程序中發生事實上無法直
    接審理之原因時，若仍不承認該陳述之證據適格，即有未洽
    ，為補救實務上採納傳聞法則可能發生之蒐證困難問題，自
    以使上開陳述取得證據能力，始符實體真實發見之訴訟目的
    。本件證人即共同被告乙○○前於警詢（調查站）中曾為陳
    述，惟其嗣後因所在不明而傳喚不到，經本院另案通緝中等
    情，有臺灣高等法院被告全國通緝紀錄表1 份在卷可稽，而
    上開陳述，係在查獲後所為，客觀上有可信之特別情況，且
    為證明犯罪事實所必要，依上開說明，其於警詢（調查站）
    中之證述，自具有證據能力。
  (三)按被告以外之人於審判外之言詞或書面陳述，除法律有規定
    者外，不得作為證據；又被告以外之人於審判外之陳述，雖
    不符合同法第159 條之1 至第159 條之4 規定，但經當事人
    於審判程序同意作為證據，法院審酌該言詞陳述或書面陳述
    作成時之情況，認為適當者，亦得為證據。當事人、代理人
    或辯護人於法院調查證據時，知有第159 條第1 項不得為證
    據之情形，而未於言詞辯論終結前聲明異議者，視為有前項
    之同意，刑事訴訟法第159 條第1 項及第159 條之5 分別定
    有明文。經查，除前揭證人丁○○、丙○○及乙○○於司法
    警察之證述外之其餘各該被告以外之人於審判外之陳述（含
    書面陳述），經被告之選任辯護人閱卷後，檢察官、被告及
    選任辯護人迄至本院言詞辯論終結前均未聲明異議，本院審
    酌上開證據資料製作時之情況，尚無違法不當及證明力明顯
    過低之瑕疵，亦認為以之作為證據應屬適當，揆諸前開規定
    ，爰依刑事訴訟法第159 條之5 規定，認前揭證據資料亦均
    有證據能力。
二、認定犯罪事實部分：
    訊據被告固坦承與證人丁○○、丙○○認識，且曾於89年間
    在臺中市老樹咖啡館內，討論製造具安眠藥性質之上開藥品
    等情，惟矢口否認涉有前開犯行，辯稱：當時證人丁○○自
    稱順生公司有合法執照可製造安眠藥，伊係相信證人丁○○
    ，始介紹證人戊○○與證人丁○○接洽認識，伊與證人丁○○間並無金錢往來，且對於查扣之機器、原料亦均不知情，
    伊並非香港人，為何證人丁○○、丙○○要稱呼伊為香港仔
    ，且當時伊配偶即將臨盆，經常往返臺灣、中國間，不可能
    參與本案云云。選任辯護人亦替被告為同上之辯護。經查：
  (一)證人即共犯丁○○於調查站、偵查、臺灣高等法院臺中分院
    另案審理及本院98年12月16日審理時證稱整理如下：於89年
    農曆年前，被告先向其及證人丙○○提議，共同製造益利眠
    ，其原本不贊同製造，聲明要以DIAZEPAM代替並正式取得許
    可後販售，被告保證所製造之益利眠不在國內販售，只售往
    國外，且同意由伊出資購買原料、機器，但當時並未提及實
    際出資額應為多少，經過1 、2 月後，其提前以DIAZEPAM幫
    被告設計處方開始少量試作，並由證人丙○○負責將前述試
    作之益利眠交與被告，前後大概試作3 、4 次，其係在順生
    公司工廠生產線外之1 間平房違章建築內製造試作，使用之
    機器即為調查局在該違章建物所查封之打錠機。其是以DIAZ
    EPAM設計代替處方，被告要求的藥效要有興奮感，含在口內
    感覺要與原廠益利眠一樣，但其仿製試做不如被告期望，其
    是以順生公司之原料試做，另被告曾介紹證人戊○○予其認
    識，但其未曾為討論藥品試做乙事，前往香港找證人戊○○
    ，也未曾向被告表示已經有合法執照可製造益利眠等語（見
    89年度偵字第9774號卷第5 、6 、18頁，89年度偵字第8501
    號卷第101 頁背面，91年度上訴字第1641號卷(一)第67頁、第
    72頁及第83頁，及本院當日審判筆錄）；另證人即共犯丙○○於臺灣高等法院臺中分院審理及本院98年12月16日時，亦
    證稱：其係透過證人丁○○認識被告，於89年初，與被告及
    證人丁○○曾在公益路咖啡廳見面，當時被告及證人丁○○
    有討論製造益利眠，且其曾交一批益利眠給被告，亦曾依被
    告指示，將一批益利眠寄給別人，當時係證人丁○○要其稱
    呼被告為香港仔，其未曾見過證人戊○○等語（詳見臺灣高
    等法院臺中分院91年度上訴字第1641號卷(一)第69頁，96年度
    重上更(一)字第81號卷第31頁，及本院當日審判筆錄）；又證
    人即共犯乙○○於調查站時證稱：證人丁○○於89年1 月及
    3 月，曾2 次向其訂購20公斤及25公斤DIAZEPAM，其向永成
    藥品原料行訂購後分2 次託貨運寄交給順生公司，貨款已向
    順生公司收取等語（見89年度偵字第8501號卷第39頁）；另
    證人即正洋貿易有限公司、永成藥品原料有限公司業務經理
    曾金男於臺灣高等法院臺中分院另案審理時證稱：確曾於89
    年1 月13日及同年3 月21日銷售當時仍未管制之DIAZEPAM原
    料予輝燦公司，重量各為20公斤及25公斤等語（見臺灣高等
    法院臺中分院91年度上訴字第1641號卷(一)第82、83頁），此
    外，尚有打錠機2 台之照片附卷可稽，而扣案如附表所示之
    粉末，經送法務部調查局鑑定結果，均含四級管制藥品鎮靜
    安眠劑DIAZEPAM（俗稱安定）成分，此有該局（89）陸(一)字
    第131017號檢驗通知書1 紙在卷可稽（89年度偵字第12 624
    號卷第8 頁），從而，亦有前開扣案之四級管制藥品原料扣
    案可證，足見被告確曾與證人丁○○、丙○○及乙○○共謀
    以DIAZEPAM為原料仿製益利眠。
  (二)被告及選任辯護人雖以前詞置辯，且證人丁○○於本院98年
    12月16日審理時，證稱：其當時試作之目標總量為2,000 至
    3,000 粒，然實際上試做完成之量沒有這麼多，其只有拿約
    十幾顆的量給證人丙○○；要向衛生署申請許可，一定要附
    上試作資料及試作藥品，從而，一定要先試作才可以申請等
    語（詳見本院當日審判筆錄）。然查：
    (1)被告於本院98年12月16日審理時，當庭詢問證人丁○○「
      89年初農曆年前，在老樹咖啡談論，你是否跟我說順生公
      司有1 張合法執照可以製作藥品賣到國外？」，證人丁○○仍證稱「你指的是益利眠許可證，我很清楚跟你說，我
      沒有這張許可證。」；經被告再詢問「你是否曾經跟我說
      過，你們公司有1 張類似益利眠安眠藥的許可證可以販售
      藥物去國外？」，證人丁○○仍證稱「如果是其他藥物的
      許可證我不能確定，但我沒有說過我們有益利眠的許可證
      」等語（詳見本院當日審判筆錄），蓋證人丁○○己身所
      涉犯行，業經判決確定，目前已在執行中，其對前開與己
      身犯行無利害關係之證言，實無於具結負偽證罪處罰之心
      理壓力下，故意誣陷被告之必要；況證人丁○○於本院同
      日審理時，就被告是否曾親自交付款項給其等其餘相關問
      題，均能平實陳述交付款項者係證人戊○○，被告並無交
      付款項等語（詳見本院當日審判筆錄），更足徵證人丁○○此部分證述非虛，被告辯稱於與證人丁○○見面時，證
      人丁○○曾告以就本案益利眠藥物業有許可證等情，應係
      屬臨訟卸責之詞，不足採信。
    (2)被告雖另辯稱：伊不認識任何原料製造商，且未曾收受證
      人丁○○試做之藥品，伊當時係要求證人丙○○自己去寄
      云云，然被告此部分辯解，顯與證人丙○○前開證述相悖
      ，衡之證人丙○○於自身案件判決確定前提下，亦無誣陷
      毫無宿怨被告之可能及必要，被告此部分辯解之可信度即
      啟人疑竇；且縱被告前開所辯屬實，然依照被告所辯「曾
      要求證人丙○○自己將試做完成之藥品寄給證人戊○○」
      等情，足徵證人丙○○確實於取得證人丁○○試做完成之
      藥品時，曾詢問被告驗收藥品等事項。倘被告與本案毫無
      干係，證人丙○○焉需詢問被告上情，而被告如因私人因
      素，要求證人丙○○自行去寄送試做完成之藥品予證人戊○○，其就本案參與之程度，與其自身將前開試作完成之
      藥品寄予證人戊○○，實無太大之差別；況製作偽藥必經
      多重階段，成員或有熟悉製藥者，或有熟悉原料供應者，
      或有熟悉市場行銷者，被告是否認識原料供應商，有無製
      造偽藥之技術、設備，實與其是否涉及本案共犯無涉。
    (3)被告另辯稱：伊中國籍配偶於當時即將臨盆，常往返臺灣
      及中國，無暇參與本案，且伊非香港人，為何證人丙○○
      等人作證時，均稱伊為香港仔等語，並有被告之入出境查
      詢結果瀏覽1 份在卷可稽（見本院卷）。然依照目前資訊
      交通之發達，及本案被告於製作偽藥過程中所擔任之角色
      觀之，被告究竟是否待在臺灣，並無礙於其進行居中聯絡
      ，是被告執前詞辯解，尚與伊是否參與本案無涉；而證人
      丙○○前已證稱係因證人丁○○要其稱呼被告為「香港仔
      」，從而，證人丙○○等人究係因何原因欲稱呼被告為香
      港仔，本院雖無從得知，然證人丁○○、丙○○於前開證
      述時，並無誤認證人即香港人戊○○為被告之情，亦屬昭
      然，是證人丙○○等人究竟如何稱呼被告，亦顯與本案無
      關。
    (4)按藥事法施行細則第5 條規定：「本法第20條第1 款所稱
      未經核准，擅自製造者，不包括非販賣之研究、試製之藥
      品。前項藥品應備有研究或試製紀錄，並以無商品化之包
      裝者為限。」，而依證人丁○○於前揭調查站所述：其等
      進行本案試驗藥品，即係欲販賣圖利等語，及證人即欲購
      買益利眠之香港人戊○○於本院98年12月16日審理時證稱
      ：其有透過被告介紹認識證人丁○○，並向證人丁○○下
      訂100 萬顆總價約新臺幣4 、5 百萬元之安眠藥等語（詳
      見本院當日審判筆錄），足認證人丁○○所進行之本案試
      做行為，縱無商品化之包裝，然因其顯非「非販賣」之研
      究、試製，故與藥事法施行細則第5 條規定之情形有間，
      不得援引該條之規定而免責。又證人戊○○於本院98年12
      月16日審理時另證稱：證人丁○○事後已經託人交付兩個
      塑膠瓶約幾百顆之樣品給其等語（詳見本院當日審判筆錄
      ），足見證人丁○○當時試做完成之藥品，已有兩個塑膠
      罐之數量，至少數百顆之多，絕非如證人丁○○於本院審
      理時所證述之內容僅有數十顆。是證人丁○○此部分證述
      ，尚難認為屬實。另雖證人即順生公司研發品管部經理陳
      虹掬，及證人即順生公司董事長林俊文於臺灣高等法院臺
      中分院另案審理時均證稱：順生公司有以公司所有DIAZEP
      AM原料來試做新藥等語，並提出該試作紀錄為憑（見臺灣
      高等法院臺中分院91年度上訴字第1641號卷(一)第165 頁、
      第174 頁至第201 頁，96年度重上更(一)字第81號卷(一)第10
      4 頁至第106 頁），惟上開原料為順生公司購進後，證人
      丁○○因係與被告等人同謀欲進行本案仿製益利眠偽藥行
      為，始私自進行偽造藥品，已如上述，自不影響被告製造
      偽藥之犯行。
  (三)綜上所述，被告前揭辯解，均認係屬臨訟卸責之詞，不足採
    信。本件事證已臻明確，被告犯行堪以認定，應予依法論科
    。
三、論罪科刑部分：
  (一)比較新舊法部分：
    (1)被告行為後，藥事法第82條第1 項之製造偽藥罪，業於93
      年4 月21日修正公布，修正前之藥事法（即82年2 月5 日
      修正公布）第82條第1 項原刑度為「7 年以下有期徒刑，
      得併科新臺幣15萬元以下罰金」，修正後刑度為「10年以
      下有期徒刑，得併科新臺幣1 千萬元以下罰金」，嗣藥事
      法為配合刑法之修正，另於95年5 月30日修正公布，95年
      7 月1 日施行，刪除原藥事法第82條第2 項有關常業犯之
      規定，但藥事法第82條第1 項則未修正。經比較上開新舊
      法之規定，自以修正前之82年2 月5 日修正公布藥事法規
      定有利於被告，依刑法第2 條第1 項前段規定，應適用被
      告行為時之82年2 月5 日修正公布之藥事法第82條第1 項
      之罪處斷。
    (2)被告行為後，刑法另於94年2 月20日修正公布，並於95年
      7 月1 日施行。按行為後法律有變更者，適用行為時之法
      律，但行為後之法律有利於行為人者，適用最有利於行為
      人之法律，現行刑法第2 條第1 項定有明文。此條規定乃
      與刑法第1 條罪刑法定主義契合，而貫徹法律禁止溯及既
      往原則，係規範行為後法律變更所生新舊法律比較適用之
      準據法，是刑法第2 條本身雖經修正，但刑法第2 條既屬
      適用法律之準據法，本身尚無比較新舊法之問題，應一律
      適用裁判時之現行刑法第 2條規定以決定適用之刑罰法律
      ，先予辨明。又以本次刑法修正之比較新舊法，應就罪刑
      有關之共犯、未遂犯、牽連犯、連續犯、結合犯，以及累
      犯加重、自首減輕暨其他法定加減原因（如身分加減）與
      加減例等一切情形，綜其全部罪刑之結果而為比較，最高
      法院95年5 月23日95年度第8次刑庭會議決議可資參照。
      茲就本案有關刑法之新舊法比較部分，臚列如下：
    被告所犯之罪，有罰金及併科罰金之規定，而刑法第33條
      第5 款有關罰金之最低數額部分，修正前刑法第33條第5
      款規定：「罰金：（銀元）1 元以上」，而銀元與新臺幣
      間之折算，依現行法規所定貨幣單位折算新臺幣條例規定
      ，以銀元1 元折算新臺幣3 元；修正後刑法第33條第5 款
      則規定：「罰金：新臺幣1 千元以上，以百元計算之」；
      經比較修正前、後之規定，修正後刑法第33條第5 款所定
      罰金之最低數額，較之修正前提高，自以修正前刑法第33
      條第5 款規定，較有利於被告。
    刑法第28條原規定：「2 人以上共同『實施』犯罪之行為
      者，皆為共同正犯。」新法修正為：「2 人以上共同『實
      行』犯罪之行為者，皆為共同正犯。」將舊法之「實施」
      修正為「實行」。原「實施」之概念，包含陰謀、預備、
      著手及實行等階段之行為，修正後僅共同實行犯罪行為始
      成立共同正犯。是新法共同正犯之範圍已有限縮，排除陰
      謀犯、預備犯之共同正犯。新舊法就共同正犯之範圍既因
      此而有變動，自屬犯罪後法律有變更，而非僅屬純文字修
      正，應有新舊法比較適用之問題。本件被告共同為如事實
      欄所載之犯行，既屬實行犯罪行為之正犯，無論依修正前
      後之規定，皆成立共同正犯。
    基於法律不得割裂適用之法理，本院綜合比較後，認就罰
      金刑及共犯規定之適用，應以修正前刑法之規定，較有利
      於被告。
  (二)按所謂「製造」之藥品，係指原料藥經加工調製，製成一定
    劑型及劑量而供醫生處方或指示治療疾病之藥品而言（最高
    法院72年度臺上字第807 號判決參照）。是核被告所為，因
    有將原料藥加工調製，製成一定劑型及劑量之藥品，依上開
    見解，應係犯82年2 月5 日修正公布之藥事法第82條第1 項
    製造偽藥罪。被告就本案犯行，與共犯丁○○、丙○○及乙○○間，有犯意聯絡及行為分擔，應依修正前刑法第28條規
    定，論以共同正犯。爰審酌被告不思正途謀生，製造偽藥數
    量非微，雖尚未及上市販賣，惟存有對購買藥品之一般社會
    大眾身體健康危害之虞，及被告犯罪之動機、目的、手段，
    犯罪所得、犯罪後態度等一切情狀，量處如主文所示之刑。
    按犯罪在中華民國96年4 月24日以前者，除本條例另有規定
    外，依下列規定減刑：一死刑減為無期徒刑。二無期徒刑減
    為有期徒刑20年。三有期徒刑、拘役或罰金，減其刑期或金
    額2 分之1 ，中華民國96年罪犯減刑條例第2 條第1 項定有
    明文。查本件被告犯罪時間係在96年4 月24日以前，合於中
    華民國96年罪犯減刑條例第2 條第1 項第3 款減刑條件，且
    本院所宣告之刑並未逾1 年6 月，並無該條例第3 條之適用
    ，應減其宣告刑2 分之1 如主文所示。如附表所示之打錠機
    2 台，均為共犯丁○○所有，供本件犯罪所用之物，業據證
    人丁○○陳明在卷，應依刑法第38條第1 項第2 款規定，宣
    告沒收；另如附表所示之四級管制藥品DIAZEPAM原料粉末，
    雖係以順生公司之名義所購入，係順生公司所有，然共犯丁○○於偵查時已明白供稱該等DIAZEPAM原料係伊與被告試作
    益利眠後剩餘之餘料（見89年度偵字第8501號卷第101 頁背
    面），足見係供被告及共犯丁○○等人作為仿製益利眠之用
    ，為製造偽藥之器材，不問屬於犯人所有與否，應依修正前
    藥事法第88條規定沒收。至本案所查扣之其餘物品，尚與本
    案被告前開犯罪無關，本院自無從為沒收之諭知，併此敘明
    。
據上論結，應依刑事訴訟法第299 條第1 項前段，82年2 月5 日
修正公布之藥事法第82條第1 項、第88條，刑法第11條、第2 條
第1 項前段、修正前刑法第28條、第38條第1 項第2 款，中華民
國96年罪犯減刑條例第2 條第1 項第3 款、第7 條，判決如主文
。
本案經檢察官胡宗鳴到庭執行職務。
中    華    民    國    98    年    12    月    31    日
            刑事第十庭  審判長法  官  施慶鴻
                              法  官  周莉菁
                              法  官  簡婉倫
上列正本證明與原本無異。
如不服本判決應於收受送達後十日內向本院提出上訴書狀，其未
敘述上訴之理由者並得於提起上訴後十日內向本院補提理由書（
須附繕本）。
                              書記官  劉易柔
中    華    民    國    98    年    12    月    31    日
附錄本案論罪科刑法條：
（八十二年二月五日修正公布）藥事法第82條第1項
製造或輸入偽藥或禁藥者，處7 年以下有期徒刑，得併科新台幣
15萬元以下罰金。
附表
┌─────┬──────────────┬────┐
│扣押物編號│ 品             名          │數量    │
├─────┼──────────────┼────┤
│責付丁○○│打錠機                      │2台     │
├─────┼──────────────┼────┤
│1-1及1-2  │四級管制藥品DIAZEPAM原料粉末│53公斤  │
├─────┼──────────────┼────┤
│6         │四級管制藥品DIAZEPAM原料粉末│500 公克│
├─────┼──────────────┼────┤
│8         │四級管制藥品DIAZEPAM原料粉末│800公克 │
├─────┼──────────────┼────┤
│13        │四級管制藥品DIAZEPAM原料粉末│170 公克│
└─────┴──────────────┴────┘

司法院資訊處製作；財團法人民間司法改革基金會備份。
